臺灣桃園地方法院民事簡易判決
                                   110年度桃簡字第1061號
原      告  余筱晴  
被      告  劉洪利  


上列當事人間請求損害賠償事件，原告就本院110 年度桃交簡字
第40號刑事簡易案件提起附帶民事訴訟（110 年度桃交簡附民字
第33號），業經本院刑事庭裁定移送前來，本院於民國110 年12
月1 日言詞辯論終結，判決如下：
    主    文
一、被告應給付原告新臺幣30,282元，及自民國一一○年十月十
    九日起至清償日止，按週年利率百分之五計算之利息。
二、原告其餘之訴駁回。
三、訴訟費用由被告負擔。
四、本判決第一項得假執行。
五、原告其餘假執行聲請駁回。
    事實及理由
壹、程序部分：
一、按簡易訴訟之訴狀送達後，原告不得將原訴變更或追加他訴
    ，但擴張或減縮應受判決事項之聲明者，不在此限，民事訴
    訟法第436 條第2 項適用第255 條第1 項但書第3 款定有明
    文。經查，原告起訴請求：「㈠被告應給付原告新臺幣（下
    同）121,620 元，及自刑事附帶民事起訴狀繕本送達翌日起
    至清償日止，按週年利率5 ％計算之利息。㈡願供擔保，請准
    宣告假執行」（見本院桃交簡附民字卷第5 頁），後於民國
    110 年12月1 日言詞辯論期日變更訴之聲明為：「㈠被告應
    給付原告115,282 元，及自刑事附帶民事起訴狀繕本送達翌
    日起至清償日止，按週年利率5 ％計算之利息。㈡願供擔保，
    請准宣告假執行」（見本院桃簡字卷第22頁），核其為減縮
    應受判決事項之聲明，應予准許。
二、被告經合法通知，無正當理由而未於言詞辯論期日到場，核
    無民事訴訟法第386 條各款所列情形，爰依原告之聲請（見
    本院桃簡字卷第22頁背面），由其一造辯論而為判決。
貳、實體部分：
一、原告主張：被告於109 年3 月29日13時38分許前某時，無照
    駕駛車牌號碼000-0000號租賃小客車（下稱肇事車輛），沿
    桃園市大園區大觀路由西往東方向行駛，於同日13時38分許
    ，行經該路段與中山北路之交岔路口，欲左轉往中華路方向
    時，原應注意未領有駕駛執照不得駕駛車輛，及轉彎車應讓
    直行車先行，且依當時現場之情況，並無不能注意之情事，
    竟疏未注意即貿然左轉往中華路，適原告騎乘之車牌號碼00
    0-0000號普通重型機車（下稱系爭車輛），沿中山北路由北
    往南方向駛至，兩車因而發生碰撞，原告並受有肩部、右手
    、右足擦傷、頸椎韌帶扭傷之初期照顧及頸椎韌帶扭傷之後
    遺症之傷勢，且支出醫療費用8,720 元、系爭機車之車輛維
    修費用6,562 元及受有精神慰撫金100,000 元之損害，上述
    金額合計為115,282 元，爰依侵權行為之法律關係提起本件
    訴訟，請求損害賠償等語，並聲明：㈠被告應給付原告115,2
    82 元，及自刑事附帶民事起訴狀繕本送達翌日起至清償日
    止，按週年利率5 ％計算之利息。㈡願供擔保，請准宣告假執
    行。
二、被告經合法通知，未於言詞辯論期日到場，亦未提出書狀作
    何聲明或陳述。
三、本院得心證之理由：
  ㈠按故意或過失，不法侵害他人之權利者，負損害賠償責任，
    民法第184 條第1 項前段定有明文。經查，被告因上開交通
    事故之過失傷害犯行，經臺灣桃園地方檢察署檢察官聲請以
    簡易判決處刑後，由本院刑事庭以110 年度桃交簡字第40號
    判決判處被告拘役50日在案，復經本院依職權調取該案刑事
    卷宗核閱屬實；又被告既於相當時期受合法通知，猶於言詞
    辯論期日不到場，亦未提出準備書狀予以爭執，依民事訴訟
    法第436 條第2 項、第280 條第3 項準用第1 項之規定，視
    同自認，則本院綜合上開各項證據調查結果及全辯論意旨，
    堪認原告主張為真。則原告請求被告負侵權行為損害賠償責
    任，自屬有據。
  ㈡損害賠償數額：
  ⒈系爭機車維修費用：
  ⑴按負損害賠償責任者，除法律另有規定或契約另有訂定外，
    應回復他方損害發生前之原狀；該項情形，債權人得請求支
    付回復原狀所必要之費用，以代回復原狀，民法第213 條第
    1 項、第3 項定有明文。債權人所得請求回復原狀之必要費
    用，倘以修復費用為估定其回復原狀費用之標準，修理時以
    新品換舊品時，應予折舊，最高法院108 年度台上字第363
    號民事判決意旨可資參照。
  ⑵而被告應負系爭機車毀損之損害賠償責任已見前述，依上開
    規定，被告即應賠償系爭機車回復原狀之必要費用。經查，
    系爭機車修復費用12,900元，且均為零件更換之費用乙情，
    有估價單及收據（見本院桃交簡附民字卷第29頁）在卷可參
    。再依行政院所頒固定資產耐用年數表及固定資產折舊率之
    規定，機器腳踏車之耐用年數為3 年，依定率遞減法每年折
    舊1000分之536 ，其最後1 年之折舊額，加歷年折舊累計額
    ，其總和不得超過該資產成本原額10分之9 ，而系爭機車於
    108 年5 月出廠，有公路監理電子閘門1 紙（見本院個資卷
    ）附卷可查，迄本案事故發生時即109 年3 月29日，已使用
    11個月，則零件扣除折舊後之修復費用為6,562 元（計算式
    如附表），故原告請求被告應給付6,562 元作為系爭車輛回
    復原狀之必要費用，洵屬有據。
  ⒉醫療費用部分：原告主張其因被告之過失傷害行為，支出醫
    療費用8,720 元等語，業據其提出敏盛綜合醫院醫療費用收
    據、嘉得診所門診醫療費用收據及慧安中醫診所費用明細收
    據正式收據等（見本院桃交簡附民字卷第15、19、23、27頁
    ）附卷為憑，經核均係其因被告上揭過失傷害行為，為受治
    療而有支出之必要，則原告此部分對被告之請求，當足採取
    。
  ⒊慰撫金部分：按不法侵害他人之身體、健康、名譽、自由、
    信用、隱私、貞操，或不法侵害其他人格法益而情節重大者
    ，被害人雖非財產上之損害，亦得請求賠償相當之金額，亦
    為民法第第195 條第1 項前段明定。又慰撫金之多寡，應斟
    酌雙方之身份、地位、資力與加害程度，及其他各種情形核
    定相當之數額，該金額是否相當，自應依實際加害情形與被
    害人所受之痛苦及雙方之身份、地位、經濟狀況等關係決定
    之（最高法院51年度台上字第223 號判例意旨參照）。經查
    ，被告因前開過失行為致原告受有上開傷害，則原告受有身
    體及精神痛苦，堪可認定，是原告依上開規定請求被告賠償
    慰撫金，自屬有據。本院審酌原告現為大學在學之學生，家
    庭經濟狀況小康（見偵字第25952 號卷第9 頁）；被告則為
    高職肄業，目前在監執行（見本院個資卷），兼衡兩造之身
    分、地位、經濟狀況、被告之過失情節、原告所受傷害等一
    切情狀，認原告請求被告賠償精神慰撫金以15,000元為適當
    ，應予准許，逾此部分之請求，應予駁回。
  ㈢綜上，原告得請求被告給付之金額應為30,282元（計算式：
    系爭車輛修復費用6,562 元＋醫療費用8,720 元＋精神慰撫金
    15,000元＝30,282元）。
  ㈣末按給付有確定期限者，債務人自期限屆滿時起，負遲延責
    任；給付無確定期限者，債務人於債權人得請求給付時，經
    其催告而未為給付，自受催告時起，負遲延責任。其經債權
    人起訴而送達訴狀，或依督促程序送達支付命令，或為其他
    相類之行為者，與催告有同一之效力；又遲延之債務，以支
    付金錢為標的者，債權人得請求依法定利率計算之遲延利息
    ，而應付利息之債務，其利率未經約定，亦無法律可據者，
    週年利率為5 ％，民法第229 條第1 項、第2 項、第233 條
    第1 項前段及第203 條分別定有明文。查，本件原告請求請
    求被告賠償30,282元部分，係以支付金錢為標的，且無確定
    期限，又未約定利息，則被告應自受催告時起，負遲延責任
    ，則原告就上述得請求之金額，併請求自刑事附帶民事起訴
    狀繕本送達被告之翌日即110 年10月19日（見本院桃簡字卷
    第15頁）起至清償日止，按年息5 ％計算之利息，同為有據
    。
四、綜上所述，原告依侵權行為之法律關係，請求被告給付30,2
    82元及自110 年10月19日起至清償日止，按週年利率5 ％計
    算之利息，為有理由，應予准許。逾此範圍之請求，則屬無
    據，應予駁回。
五、本件原告勝訴部分，係就民事訴訟法第427 條訴訟適用簡易
    程序所為被告敗訴之判決，依同法第389 條第1 項第3 款之
    規定，應依職權宣告假執行。至原告雖聲明願供擔保請准宣
    告假執行，惟本院既已職權宣告假執行，原告此部分聲請，
    核僅為促請本院職權發動，自無庸另為准駁之諭知。另原告
    敗訴部分，假執行之聲請駁回。
六、訴訟費用負擔之依據：本件係經本院刑事庭以裁定移送前來
    ，原依刑事訴訟法第504 條第1 項、第2 項之規定，本件免
    納裁判費，惟原告請求系爭車輛維修費6,562 元部分，非屬
    得以刑事附帶民事訴訟求償之範圍，本院乃命原告補繳1,00
    0 元之第一審裁判費，而原告該部分之請求，全部有理由，
    爰併依民事訴訟法第78條規定，認定本件訴訟費用均由被告
    負擔。
中　　華　　民　　國　 110　　年　　12　　月　　10　　日
                  桃園簡易庭  法  官  顏嘉漢
以上為正本係照原本作成。
如不服本判決，應於送達後20日內，向本院提出上訴狀並表明上
訴理由，如於本判決宣示後送達前提起上訴者，應於判決送達後
20日內補提上訴理由書（須附繕本）。
如委任律師提起上訴者，應一併繳納上訴審裁判費。   
中　　華　　民　　國　　110 　年　　12　　月　　10　　日
                              書記官  楊上毅
附表
折舊時間           金額
第1年折舊值        12,900×0.536×(11/12)=6,338
第1年折舊後價值    12,900-6,338=6,562